【裁判字號】    96,訴,1598
【裁判日期】    970125
【裁判案由】    搶奪等
【裁判全文】
臺灣桃園地方法院刑事判決              96年度訴字第1598號
公  訴  人  臺灣桃園地方法院檢察署檢察官
被      告  甲○○
                    （現羈押在臺灣桃園看守所）
            乙○○
                    （現羈押在臺灣桃園女子看守所）
上列被告等因竊盜案件，經檢察官提起公訴（96年度偵字第2032
7 號），本院判決如下：
    主  文
甲○○共同竊盜，累犯，處有期徒刑肆月，如易科罰金，以新臺
幣壹仟元折算壹日；扣案之鑰匙貳支，均沒收。其餘被訴竊盜部
分均無罪。
乙○○共同竊盜，處有期徒刑參月，如易科罰金，以新臺幣壹仟
元折算壹日；扣案之鑰匙貳支，均沒收。其餘被訴竊盜部分均無
罪。
    事  實
一、甲○○前於民國94年間因違反毒品危害防制條例案件經本院
    以94年度訴字第1301號判處有期徒刑8 月確定，並於95年10
    月6 日執行完畢，於翌日釋放。詎不知悔改，復與乙○○基
    於共同意圖為自己不法所有之犯意聯絡，於96年8 月29日7
    時30分許，在桃園縣八德市○○街23號，由乙○○把風，由
    甲○○以其所有自備之鑰匙，竊取張秀芬所有車牌號碼HZB-
    552 號重型機車機車，得手後供作2 人另犯搶奪案件（所犯
    搶奪部分犯行，業經本院另為審結）之交通工具使用。嗣於
    96 年8月31日晚間12時30分許，桃園縣大溪鎮○○路343 號
    「僑愛大旅社」306 號房內查獲，扣得甲○○所有供竊盜所
    用之鑰匙2 支。
二、案經桃園縣政府警察局八德分局報請臺灣桃園地方法院檢察
    署檢察官偵查起訴。
    理  由
壹、證據能力：
    「被告以外之人於審判外之陳述，雖不符前四條之規定，而
    經當事人於審判程序同意作為證據，法院審酌該言詞陳述或
    書面陳述作成時之情況，認為適當者，亦得為證據。」刑事
    訴訟法第159 條之5 第1 項定有明文。被告甲○○、乙○○
    對於本院認定犯罪事實所引用之證據方法，均未爭執證據能
    力，並同意作為證據，本院審酌其作成時之情況，認為並無
    不適當之情事，均得作為證據。
貳、有罪部分：
一、訊據被告甲○○、乙○○坦承於上揭時、地竊取上開重型機
    車之事實不諱，核與證人即被告張秀芬於警詢中之證述情節
    相符（見96年度偵字第20327 號卷第53頁），復有車籍查詢
    基本資料單1 紙、車輛尋獲電腦輸入單、贓物認領保管單（
    同上偵查卷第54頁、第62頁、第63頁）附卷可參，復有被告
    甲○○所有供犯本件竊盜犯行所用之鑰匙2 支扣案可資佐證
    ，是以被告甲○○、乙○○上開自白足堪採信。綜上，本案
    事證均告明確，被告2 人之上述竊盜事實，均可認定，自應
    依法論科。
二、核被告甲○○、乙○○所為，均係犯刑法第320 條第1 項之
    竊盜罪。被告甲○○、乙○○2 人間，就所犯上開竊盜犯行
    間，有犯意聯絡及行為分擔，均為正犯。被告甲○○前曾犯
    如事實欄所載之前科，甫執行完畢，有臺灣高等法院被告前
    案紀錄表1 份在卷可考，渠於有期徒刑執行完畢5 年內故意
    再犯本件有期徒刑以上之罪，為累犯，應依刑法第47條第1
    項規定，加重其刑。爰審酌被告甲○○、乙○○犯後坦承犯
    行、素行，犯罪之動機、目的、手段尚非惡劣，竊得物品之
    價值僅約新臺幣10,000元，所生危害不大等一切情狀，分別
    量處如主文所示之刑，並均諭知易科罰金之折算標準，以示
    懲儆。另扣案之鑰匙2 支，係被告甲○○所有，供犯本件竊
    盜犯行所用等情，業據被告甲○○供承在卷，爰依刑法第38
    條第1項第2款之規定，沒收之。
參、無罪部分：
一、公訴意旨另以：被告甲○○、乙○○於附表所示時、地共同
    盡基於意圖為自己不法所有之犯意聯絡，由被告乙○○把風
    ，由被告甲○○持自備鑰匙竊取重型機車，供渠等犯搶奪案
    件之交通工具，因認被告甲○○、乙○○涉犯刑法第320 條
    第1 項之竊盜罪嫌等語。
二、按犯罪事實應依證據認定之，無證據不得認定犯罪事實；不
    能證明被告犯罪者，應諭知無罪之判決，刑事訴訟法第154
    條第2 項、第301 條第1 項分別定有明文。又認定犯罪事實
    所憑之證據，雖不以直接證據為限，間接證據亦包括在內，
    然而無論直接證據或間接證據，其為訴訟上之證明，須於通
    常一般之人均不致有所懷疑，而得確信其為真實之程度者，
    始得據為有罪之認定，倘其證明尚未達到此一程度，而有合
    理之懷疑存在而無從使事實審法院得有罪之確信時，即應由
    法院為諭知被告無罪之判決（最高法院76年台上字第4986號
    判例意旨參照）。次按被告之自白為證據之一種，須非出於
    強暴、脅迫、利誘、詐欺或其他不正之方法，且與事實相符
    者，方得採為證據，故被告雖經自白，仍應調查其他必要之
    證據，以察其與事實是否相符，苟無法證明其與事實相符，
    根本即失其證據之證明力，不得採為判斷事實之根據（最高
    法院46年台上字第809 號判例意旨參照）。末按，竊盜固為
    侵害財產監督權之罪，但如被竊之物屬於行為人自己所有，
    行為人無圖為不法所有之必要，即屬欠缺犯罪意思要件，縱
    其結果不免有民事上之侵權責任，要難認為構成刑法上之竊
    盜罪（參照最高法院49年度台非字第44號判決意旨）。是以
    ，刑法竊盜罪之成立，以行為人意圖為自己不法之所有而竊
    取他人之動產為要件，所謂不法所有，係指非法取得他人之
    物，據為自己或第3 人所有而言，若行為人主觀上無此不法
    所有意圖者，則不能成立竊盜罪，合先敘明。
三、經查：
  (一)就附表編號一所示之犯行：
    被告甲○○就公訴人所起訴之上揭犯罪事實固自白不諱，被
    告乙○○於本院則堅詞否認有此部分犯行，辯稱：伊固有跟
    被告甲○○騎乘1 輛白色機車一同行搶，然並無與被告甲○
    ○一起去偷此輛白色機車等語。而檢察官就此部分犯罪事實
    除被告甲○○之自白外，並未提出其他必要證據補強被告甲
    ○○之自白，經本院依職權向桃園縣政府警察局查詢96年8
    月間桃園縣境內失竊白色重型機車失車資料報表，亦查無相
    符之失竊車輛（見本院卷二第1 頁至第4 頁），從而本件公
    訴人就被告甲○○、乙○○如附表編號1 之竊盜犯行前所涉
    竊盜犯行，既僅有被告甲○○之自白，尚查無其他證據補助
    被告自白之完全性與真實性，揆諸上揭規定意旨，本件此部
    分犯罪事實尚無從認定，自應為無罪之諭知。
  (二)就附表編號二所示之犯行：
    公訴人認被告涉犯竊盜罪嫌，無非係以被告甲○○、乙○
    ○ 坦承有於附表編號二所示時、地將被害人陳慧如之KIN-
    719 號重型機車騎走，被害人陳慧如之指述、車籍查詢資料
    、現場照片為主要憑證。然查：被告甲○○、乙○○於本院
    審理時自承，騎乘上開車輛行搶後，隨即將該車輛停回該車
    原放置處之馬路對面等語，核與被害人陳慧如於警詢中所述
    ：該機車於96年8 月28日上午8 時係停放在桃園縣大溪鎮○
    ○路212 巷66號前，但等到下午4 時30分下班時，發現機車
    已經被移動到66號對面等語相符（見同上偵查卷第46頁），
    是揆諸上開說明，公訴人所舉證據及本院依據卷內資料調查
    證據之結果，均不足積極證明被告甲○○、乙○○基於為自
    己不法所有之意圖而竊取上揭機車，此外，復查無其他積極
    證據足資證明被告2 人有此犯行，被告被訴之竊盜犯罪，應
    屬不能證明，自應為無罪之諭知。
據上論斷，依刑事訴訟法第284 條之1 、第299 條第1 項前段、
第301 條第1 項，刑法第28條、第320 條第1 項、第47條第1 項
前段、第41條第1 項前段、第38條第1 項第2 款，刑法施行法第
1條 之1 第1 項、第2 項前段，判決如主文。
本案經檢察官林安紜到庭執行職務。
中    華    民    國    97    年    1     月    25    日
                  刑事第一庭  法  官  朱美璘
以上正本證明與原本無異
如不服本判決書應於送達後10日內向本院提出上訴狀
                              書記官  谷貞豫
中    華    民    國    97    年    1     月    30    日
附錄本案論罪科刑法條：
刑法第320 條第1 項
意圖為自己或第三人不法之所有，而竊取他人之動產者，為竊盜
罪，處5 年以下有期徒刑、拘役或5 百元以下罰金。
附表：
┌──┬──────┬──────┬───────┬──────┬────────────────┐
│編號│時間        │地點        │犯罪行為      │被害人      │       檢察官所提出之證據       │
├──┼──────┼──────┼───────┼──────┼────────────────┤
│1.  │96年8月24日 │不詳地點    │由乙○○把風，│不祥        │被告甲○○、乙○○之自白        │
│    │            │            │甲○○以自備鑰│            │                                │
│    │            │            │匙1 支，竊取白│            │                                │
│    │            │            │色重機車 (車號│            │                                │
│    │            │            │不詳)         │            │                                │
├──┼──────┼──────┼───────┼──────┼────────────────┤
│2.  │96年8月27日 │桃園縣大溪鎮│甲○○與乙○○│陳慧如      │1.被告甲○○、乙○○之自白      │
│    │8-9時       │介壽路212 巷│二人以上揭相同│            │2.被害人陳慧如之指述（96偵      │
│    │            │66號前      │手法，竊取車號│            │  20327P45 -46）                │
│    │            │            │KIN-719 號重機│            │3.車籍查詢資料、現場照片 (96偵20│
│    │            │            │車            │            │  327 P47、P87-94)              │
└──┴──────┴──────┴───────┴──────┴────────────────┘


司法院資訊處製作；財團法人民間司法改革基金會備份。
